臺灣臺南地方法院刑事判決　　　　　　　 96年度易字第695號
公　訴　人　臺灣臺南地方法院檢察署檢察官
被　　　告　甲○○
　　　　　　丁○○
上列被告等因竊盜等案件，經檢察官提起公訴（96年度偵字第
5540號），被告等於準備程序期日就被訴事實為有罪陳述，本院
裁定進行簡式審判程序，判決如下：
    主  文
甲○○攜帶兇器竊盜，處有期徒刑柒月，扣案之鐵管切割器壹把
、手電筒壹支均沒收；又共同攜帶兇器竊盜，處有期徒刑柒月，
扣案之鐵管切割器壹把、手電筒壹支均沒收；又共同攜帶兇器竊
盜未遂，處有期徒刑肆月，扣案之鐵管切割器壹把、手電筒壹支
、老虎鉗壹支均沒收；又變造特許證，足以生損害於公眾或他人
，處有期徒刑月，扣案之黑色膠帶壹捲又壹段均沒收。應執行
有期徒刑壹年陸月，扣案之鐵管切割器貳把、手電筒壹支、老虎
鉗壹支、黑色膠帶壹捲及壹段均沒收。
丁○○共同攜帶兇器竊盜，處有期徒刑柒月，扣案之鐵管切割器
壹把、手電筒壹支均沒收；又共同攜帶兇器竊盜未遂，處有期徒
刑肆月，扣案之鐵管切割器壹把、手電筒壹支、老虎鉗壹支均沒
收。應執行有期徒刑玖月。扣案之鐵管切割器貳把、手電筒壹支
、老虎鉗壹支均沒收。
    事    實
一、甲○○單獨或與丁○○共同意圖為自己不法之所有，為下列
    之竊盜行為，甲○○並基於變造特種文書之犯意，為下述之
    變造特種文書（車牌）之行為：
  （一）甲○○單獨於民國96年3月27日晚上11時許，前往臺南
        縣龍崎鄉土崎村中寮龍崎白線325號臺灣電力公司所有
        之高壓電塔處，持其所有之手電筒1支供照明使用，並
        持其所有足供兇器使用之鐵管切割器1把，切割並竊得
        該電塔圓柱型水泥基座上之白鐵管8支。
  （二）甲○○與丁○○共同於96年3月30日晚上11時25分，由
        甲○○駕駛丁○○所承租之車牌號碼ZS-2600號自用小
        客車，至臺南縣關廟鄉下湖村50之1號之陸軍砲兵飛彈
        學校之砲兵01觀測所，由丁○○持甲○○所有之手電筒
        1支供照明使用，並持自己所有足供兇器使用之鐵管切
        割器1把，切斷並竊得上開觀測所所有之白鐵管2支後，
        與甲○○共同將之搬運放置於上開自用小客車內。
  （三）甲○○與丁○○共同於96年3月30日晚間11時55分許，
        由甲○○駕駛上開自用小客車，至臺南縣新化鎮○○里
        ○○路南二高北上350Ｋ右下方臺灣電力公司所有之高
        壓輸電線第24號電塔處，欲竊取該電塔上之白鐵管。行
        至該處後，甲○○為避免竊盜犯行遭查獲，另行基於變
        造特種文書之犯意，將其所有之黑色膠帶撕下1小截後
        ，將之黏貼於前開自用小客車車牌號碼第「6」上方，
        將「6」改成「8」，將原先車號ZS－2600號車牌，變造
        成為ZS─2800號車牌，足以生損害於公路監理機關對於
        車牌管理之正確性，使真正之ZS─2800號車牌所有人遭
        到被舉發取締之危險。丁○○即持其所有足供兇器使用
        之老虎鉗1支，爬至該電塔之水泥座上，將該電塔上之
        縲絲帽、墊片拆卸下來，放至於電塔上後，丁○○即爬
        下電塔，再由甲○○爬上電塔，正持其所有之手電筒1
        支照明，並持自己所有足供兇器使用之鐵管切割器1把
        切割白鐵管時，即為執行巡邏勤務之員警時當場查獲甲
        ○○，致未得逞，丁○○則趁隙逃逸。員警並當場查扣
        得甲○○所有之鐵管切割器1把，另在ZS－2600號小客
        車上扣得丁○○所有之鐵管切割器、拔釘器、破壞剪、
        美工刀、十字起子各1把；手電筒1支、繩索加繩勾1條
        、黑色膠帶1捲及1段。
二、案經臺南縣警察局新化分局報告臺灣臺南地方法院檢察署檢
    察官偵查起訴。
      理  由
一、按最重本刑為3年以下有期徒刑、拘役或專科罰金之罪，以
    及刑法第320條、第321條之竊盜罪，經第二審判決者，不
    得上訴於第三審法院，刑事訴訟法第376條第1款、第2款定
    有明文。又除簡式審判程序、簡易程序及第376條第1款、第
    2款所列之罪之案件外，第一審應行合議審判，96年3月21
    日總統公布、同年月23日施行之刑事訴訟法第284條之1亦有
    明文。茲查本案於96年5月23日繫屬本院（本院卷附收文章
    戳參照），且被告甲○○、丁○○係犯刑法第321條第3款之
    加重竊盜罪，被告甲○○另犯刑法第212條之變造特種文書
    罪，依上開規定得行獨任審判；又本件係經被告甲○○、丁
    ○○於準備程序為有罪之表示，經本院裁定以簡式審判程序
    加以審理，依刑事訴訟法第273條之2、第159條第2項之規定
    ，不適用傳聞法則有關限制證據能力之相關規定；並得依同
    法第310條之2準用第454條之規定製作略式判決書（僅記載
    「證據名稱」），合先敘明。
二、證據名稱：
  （一）被告甲○○、丁○○於警詢、偵訊及本院審理中之自白
        。
  （二）證人乙○○（臺灣電力公司嘉南供電區○○○路班班長
        ）、丙○○（陸軍砲兵飛彈學校教勤營營部連靶勤隊中
        尉排長）於警詢時之陳述。
  （三）卷附現場照片26張、贓物認領保管單2張及扣案之鐵管
        切割器2把、手電筒1支、老虎鉗1支、黑色膠帶1捲及1
        段。
三、核被告甲○○就犯罪事實一（一）、（二）所為均係犯刑法
    第321條第1項第3款之加重竊盜罪，就犯罪事實一（三）所
    為竊取白鐵管部分係犯同法第321條第2項、第1項第3款之加
    重竊盜未遂罪，就犯罪事實一（三）所為變造車牌部分係犯
    刑法第212條變造特種文書罪；被告丁○○就犯罪事實一（
    二）所為係犯刑法第321條第1項第3款之加重竊盜罪，就犯
    罪事實一（三）所為係犯同法第321條第2項、第1項第3款之
    加重竊盜未遂罪。被告甲○○、丁○○就犯罪事實一（二）
    （三）之加重竊盜既遂及未遂犯行，有犯意聯絡及行為分擔
    ，為共同正犯。又被告甲○○先後3次加重竊盜犯行，被告
    丁○○2次加重竊盜犯行，容有相當之時間間隔，行竊地點
    亦相距甚遠，而所竊取之物品係分屬不同所有權人所有，被
    害人並非同一，顯非基於同一竊盜犯意接續為之，且竊盜罪
    之罪質，並非具有反覆實施之特性，與學理上「包括一罪」
    之概念並不相符，是被告2人所犯之各個竊盜罪及被告甲○
    ○所犯變造特種文書犯行，均應分論併罰，公訴意旨認被告
    2 人多次竊盜犯行，係屬集合犯，應論以包括一罪，尚有未
    洽，附此敘明。
四、爰審酌被告2人正值青年，不思以正當途徑賺取金錢，貪圖
    小利，於短短數日內即多次竊取他人財物，顯見其法治觀念
    及所有權概念淡薄，被告甲○○為躲避查緝而變造車牌，破
    壞公路監理機關對於車牌管理之正確性及對真正之ZS─2800
    號車牌所有人造成損害之程度，及被告2人於犯後均坦認犯
    行，犯後態度良好，且其等所竊取之財物價值不高，又部分
    竊取物品亦經被害人領回，被害人所受損害輕微等一切情狀
    ，分別量處如主文所示之刑，並定其應執行之刑。
五、本件被告2人行竊時所使用之鐵管切割器2把，分別為被告甲
    ○○及丁○○所有；扣案之老虎鉗1把、手電筒1支均為被告
    甲○○所有供其2人犯本件竊盜罪所用之物；扣案黑色膠帶1
    捲及1段，為被告甲○○所有供其犯本件變造特種文書罪所
    用之物，業據被告2人供明在卷（見本院卷第49、50頁），
    均應依刑法第38條第2款之規定沒收；至扣案之拔釘器、破
    壞剪、美工刀、十字起子、繩索加繩勾等物，雖為被告甲○
    ○所有之物，惟被告2人均否認曾持該等物品為本件犯行，
    而該等物品係在被告甲○○所駕駛之車號ZS－2600號小客車
    上所查扣，並非在被告2人犯罪現場所查扣，亦無任何證據
    足資證明該等物品確為被告2人犯罪所使用之物，爰不另為
    沒收之諭知，併此敘明。
據上論結，應依刑事訴訟法第299條第1項前段、第284條之1、第
273條之1第1項、第310條之2、第454條第1項，刑法第28條、第
321條第1項第3款、第2項、第212條、第51條第5款、第25條第2
項前段、第38條第1項第2款，刑法施行法第1條之1，判決如主文
。
本案經檢察官戊○○到庭執行職務。
中　　華　　民　　國　　96　　年　　6 　　月　　29　　日
　　　　　　　　　刑事第七庭  法　官　莊玉熙
以上正本證明與原本無異。
如不服本判決應於收受本判決後10日內向本院提出上訴書狀，並
應敘述具體理由。如未敘述上訴理由者，應於上訴期間屆滿後20
日內向本院補提理由書狀（均須按他造當事人之人數附繕本）「
切勿逕送上級法院」。
　　　　　　　　　  　　　　　書記官  余富誠
中　　華　　民　　國　　96　　年　　6 　　月　　29　　日
附錄本案論罪科刑法條：
刑法第321條第1項第3款、第2項：
犯竊盜罪而有左列情形之一者，處6月以上、5年以下有期徒刑：
三攜帶兇器而犯之者。
前項之未遂犯罰之。
刑法第212條（偽造變造特種文書罪）
偽造、變造護照、旅券、免許證、特許證及關於品行、能力服務
或其他相類之證書、介紹書，足以生損害於公眾或他人者，處一
年以下有期徒刑、拘役或三百元以下罰金。
